【裁判字號】    92,易,313
【裁判日期】    920818
【裁判案由】    恐嚇取財
【裁判全文】
臺灣苗栗地方法院刑事判決                          九十二年度易字第三一三號
    公  訴  人  臺灣苗栗地方法院檢察署檢察官
    被      告  丑○○  男  三.
                甲○○  男  二.
右列被告因恐嚇取財案件，經檢察官提起公訴（九十二年度偵字第一四八四號），本
院判決如左：
    主  文
丑○○共同連續意圖為自己不法之所有，以恐嚇使人將本人之物交付，累犯，處有期
徒刑貳年陸月。
甲○○共同連續意圖為自己不法之所有，以恐嚇使人將本人之物交付，處有期徒刑貳
年肆月。
    事  實
一、丑○○前於民國八十六年間，因犯恐嚇取財罪，為本院判處有期徒刑八月，經上
    訴駁回確定。八十八年間，又犯偽造文書罪，經台灣台中地方法院判處應執行有
    期徒刑三月確定，以上經接續執行，於八十八年十一月十一日（起訴書誤為十二
    日）縮短刑期執行完畢。復與甲○○、薛富彥（業據檢察官併案審理）共同意圖
    為自己不法所有，並基於竊盜及恐嚇取財之概括犯意聯絡，由薛富彥於如附表編
    號第一號至第十一號所示時、地，以自備錀匙（未扣案）竊取如附表所示丙○○
    等人所有車輛。得手後，其中如附表編號第一號至第三號所示車輛，薛富彥告知
    甲○○停放地點及車主資料後，甲○○於如附表所示時間，以公共電話或丑○○
    之00000000號電話（該門號係丑○○向綽號「阿龍」之男子以新台
    幣【下同】一千元購買，插入丑○○所有MOTOROLA牌V8088型、序號00000000000
    00000 號手機、或使用0000000000號門號手機），向如附表編號第一號至第三號
    所示車主恐嚇稱：將現金丟在如附表編號第一號至第三號所示之處，否則看不到
    車子，要將車子燒掉或拆解，且不得報警等語。以此加害財產之事恐嚇車主，使
    各該車主心生畏懼。車主丙○○、寅○○乃依約將現金丟在約定地點。甲○○再
    至該處收取，另車主丁○○雖前往約定地點，但未依約丟現金，始未得逞。丑○○見甲○○以丟現金方式取贖不便，乃於九十一年十二月間，以五千元代價，向
    李安台（檢察官另分案偵辦中）購買不知情的黎俊旺在中國國際商業銀行000000
    00000 號帳戶存摺、金融卡（按金融卡已於九十二年間春節前一天為丑○○丟棄
    於高速公路苗栗、頭份間某處而不存在）、印鑑，作為竊車後取贖之用。薛富彥
    竊得如附表編號第四號至第十一號所示車輛後，告知甲○○、丑○○停放地點及
    車主資料。甲○○、丑○○再打電話向如附表編號第四號至第十一號所示車主恐
    嚇稱：要將款項匯入上開帳戶，否則看不到車子，要將車子燒掉，且不得報警等
    語。以此加害財產之事恐嚇車主，使各該車主心生畏懼，除附表編號第五號之車
    主乙○○怕匯款後仍無法取回車子，而未匯款，致未得逞外，其餘如附表編號第
    四號及第六號至第十一號所示車主均依約將款項匯入帳戶。甲○○、丑○○再持
    提款卡提款，提款後才告知車主車輛停放地點，由車主自行前往取回，所得則由
    三人（起訴書誤為二人）均分。迨九十二年二月七日晚上七時許，警方持搜索票
    至丑○○住處搜索查獲，扣得000000000門號之電信費用收據七張及
    署名0000000000丑○○之名片二盒，再循線查獲甲○○。另扣獲銀行提款機錄影
    帶一捲及黎俊旺上開帳戶存摺一本（按存摺有扣案，但扣押物品清單漏載；偵卷
    第一百頁參照）。
二、案經苗栗縣警察局移送臺灣苗栗地方法院檢察署檢察官偵查起訴。
    理  由
一、訊據被告甲○○、丑○○對右揭事實均坦承不諱，核與如附表所示之被害人丙○○、丁○○、寅○○、己○○、乙○○、庚○○、壬○○、戊○○、癸○○指述
    及証人辛○○（為被害人賴吉龍之妻）、子○○（為被害人彭木田之妻）証述情
    節相符。另中國國際商業銀行00000000000 號黎俊旺帳戶的存摺、金融卡及印鑑
    係丑○○向李安台購買一節，亦據證人李安台證述在卷。此外有提款照片十四幀
    、車輛竊盜、車牌失竊資料個別查詢報表─查詢車輛認可資料九份、車籍作業系
    統─查詢認可資料二份、贓物認領保管單三份、通聯紀錄及黎俊旺帳戶的開戶資
    料、交易明細等附卷暨電信費用收據七張、提款機錄影帶一捲、黎俊旺上開帳戶
    存摺一本扣案可証。足見被告二人之自白確與事實相符，本件事証明確，被告二
    人之犯行皆可以認定。
二、核被告二人與薛富彥共同基於竊盜及恐嚇取財之概括犯意聯絡，由薛富彥竊取如
    附表所示車輛後，告知被告二人停放地點及車主資料，被告再打電話向車主恐嚇
    要求付贖款，使各該車主心生畏懼而分別付贖款（如附表編號第一號、第三號、
    第四號、第六號至第十一號）或未付贖款（如附表編號第二號、第五號），所為
    均係犯刑法第三百二十條第一項之竊盜罪及同法第三百四十六條第一項、第三項
    之恐嚇取財既遂罪及未遂罪。被告二人與薛富彥間有犯意聯絡及行為分擔，應論
    以刑法第二十八條之共同正犯。被告二人先後多次竊盜及恐嚇取財所為，均時間
    緊接，手法相同，且觸犯構成要件相同之罪名，均係連續犯，依刑法第五十六條
    規定各論以一罪（其中恐嚇取財部分係論以既遂罪）並加重其刑。被告二人所犯
    竊盜與恐嚇取財罪間，有方法結果之牽連關係，應依刑法第五十五條規定，從一
    重論以刑法第三百四十六條第一項之連續恐嚇取財既遂罪。查丑○○前於八十六
    年間，因犯恐嚇取財罪，為本院判處有期徒刑八月，經上訴駁回確定，八十八年
    間，又犯偽造文書罪，經台灣台中地方法院判處應執行有期徒刑三月確定，以上
    經接續執行，於八十八年十一月十一日縮短刑期執行完畢；甲○○則有毒品勒戒
    紀錄，以上有台灣高等法院被告全國前案紀錄表及台灣苗栗地方法院檢察署刑案
    資料查註紀錄表各一份在卷可憑。丑○○於有期徒刑之執行完畢後五年以內再犯
    有期徒刑以上的本罪，為累犯，應依刑法第四十七條規定遞加重其刑。爰審酌被
    告二人之上開素行、本件犯罪之手段、件數、被害人之人數，犯罪所生危害重大
    ，所得利益及犯後坦承犯行，態度尚稱良好暨檢察官以被告雖坦承犯行，事後被
    害人車輛亦取回，但造成被害人不便，且損害已經發生，而均具體求處有期徒刑
    二年六月等一切情狀，分別量處如主文所示之刑。又公訴人雖為上開求處，但丑
    ○○為累犯，甲○○則未有累犯加重，其二人之刑應有所區別，故就甲○○部分
    未依公訴檢察官之求處，而判如主文所示之刑。扣案之000000000門
    號之電信費用收據七張及署名0000000000丑○○之名片二盒，均係丑○○所有，
    惟電信費用收據只是電話的收費資料，名片則係其工作上班所印製，均與本案無
    關，業據丑○○供承在卷（本院九十二年八月四日筆錄參照）；另銀行提款機錄
    影帶一捲，係銀行所有；黎俊旺上開帳戶存摺一本，則係黎俊旺所有，均與刑法
    第三十八條第一項第二款沒收要件不合，附此敘明。
三、據上論斷，應依刑事訴訟法第二百九十九條第一項前段、刑法第二十八條、第五
    十六條、第三百二十條第一項、第三百四十六條第一項、第五十五條、第四十七
    條、罰金罰鍰提高標準條例第一條前段，判決如主文。
本案經檢察官李基彰到庭執行職務。
中      華      民      國    九十二    年      八      月     十八     日
                                臺灣苗栗地方法院刑事第三庭
                                        法  官  劉  興  浪
右正本證明與原本無異
如不服本判決應於送達後十日內向本院提出上訴狀（須附繕本），上訴於台灣高等法
院台中分院。
                                        書記官  黃  士  益
中      華      民      國    九十二    年      八      月     十八     日
附表
一、竊車時間：九十一年十二月十六日凌晨某時。
    竊車地點：苗栗縣頭份鎮○○里○○鄰○○○路一０七巷一弄六號前。
    被 害 人：丙○○。
    車    號：ＭＪ─七六四二號自用小客車。
    恐嚇取財時間：九十一年十二月十七日晚上八時許。
    恐嚇取財方式：以000000000公共電話撥打丙○○所使用的0000000000號行動電
                  話。
    取款方式：要被害人於當日晚上十時三十分許，丟四萬元現金在國道一號高速公
              路南下車道一三一點七公里旁。
二、竊車時間：九十一年十二月二十二日凌晨三時許。
    竊車地點：苗栗縣頭份鎮○○路七三巷十弄一號前。
    被 害 人：丁○○。
    車    號：２Ｐ─二二五六號自小貨車。
    恐嚇取財時間：九十一年十二月二十二日下午五時三十分許。
    恐嚇取財方式：以0000000000號行動電話撥打667117號或丁○○所使用的000000
                  0000號行動電話。
    取款方式：要被害人丟五萬元現金至高速公路往苗栗方向一三０點九公里的橋下
              （因被害人要求先見到自用小貨車才付款而未付款，致恐嚇取財未得
              逞）。
三、竊車時間：九十一年十二月二十五日上午八時前。
    竊車地點：苗栗縣銅鑼鄉○○村○○鄰○○路五之五號。
    被害人：寅○○。
    車輛牌照號碼：２Ｆ─０二六三號自用小貨車。
    恐嚇取財時間：九十一年十二月二十五日下午四時許。
    恐嚇取財方式：以0000000000號行動電話撥打984589或寅○○使用的0000000000
                  號行動電話。
    取款方式：要被害人丟一萬五千元現金至苗栗縣苗栗市○○○○○道路往北十一
              公里處之橋下 。
四、竊車時間：九十一年十二月二十六日上午六時許。
    竊車地點：台中市○○區○○里○○路八三九號前。
    被 害 人：己○○。
    車    號：ＭＮ─二０一二號自用小貨車。
    恐嚇取財時間：九十一年十二月二十六日上午七時許至翌日上午九時間。
    恐嚇取財方式：以0000000000號行動電話撥打己○○住宅之0000000000號電話。
    取款方式：匯二萬元至如事實欄所述之中國國際商業銀行黎俊旺帳戶。
五、竊車時間：九十一年十二月二十六日凌晨某時。
    竊車地點：苗栗縣公館鄉○○路四七號前。
    被 害 人：乙○○。
    車    號：ＬＵ─四三六六號自用小客車。
    恐嚇取財時間：九十一年十二月二十七日上午八時許。
    恐嚇取財方式：以0000000000號行動電話撥打乙○○住宅之000000000號及00000
                  0000號電話。
    取款方式：匯至上開帳戶（因被害人怕匯款後仍無法取回車子，故未匯款，而未
              得逞）。
六、竊車時間：九十一年十二月三十日上午六時許。
    竊車地點：苗栗縣頭份鎮○○街二六六號前。
    被 害 人：庚○○。
    車    號：Ｗ４─０九六七號自用小客車。
    恐嚇取財時間：九十一年十二月三十日上午九時許至下午三時三十分許。
    恐嚇取財方式：以電話撥打庚○○住宅之000000000號電話。
    取款方式：匯四萬元至上開帳戶。
七、竊車時間：九十一年十二月三十日上午七時許。
    竊車地點：苗栗縣三灣鄉○○路一九四號前。
    被 害 人：壬○○。
    車    號：ＭＦ─三二一０號自用小貨車。
    恐嚇取財時間：九十一年十二月三十日上午十時許。
    恐嚇取財方式：以電話撥打壬○○之0000000000號行動電話及其住宅之00000000
                  0號電話。
    取款方式：匯一萬五千元至上開帳戶。
八、竊車時間：九十二年一月三日上午六時許。
    竊車地點：苗栗縣三義鄉雙湖村十四鄰雙湖二五之二號對面。
    被 害 人：戊○○。
    車    號：Ｑ８─四六七八號自用小貨車。
    恐嚇取財時間：九十二年一月三日上午八時許。
    恐嚇取財方式：以電話撥打戊○○住宅之000000000號電話。
    取款方式：匯二萬元至上開帳戶。
九、竊車時間：九十二年一月三日上午六時許。
    竊車地點：苗栗縣三義鄉○○村○○鄰○○路五五號前。
    被 害 人：癸○○。
    車輛牌照號碼：ＬＵ─０七八０號自用小貨車。
    恐嚇取財時間：九十二年一月三日上午八時許。
    恐嚇取財方式：以電話撥打癸○○住宅之000000000號電話。
    取款方式：匯三萬元至上開帳戶。
十、竊車時間：九十二年一月二十二日上午六時三十分許。
    竊車地點：苗栗縣後龍鎮南龍里順天宮前廣場。
    被 害 人：賴吉龍（起訴書誤為辛○○）。
    車    號：２Ｆ─三一四二號自用小客車。
    恐嚇取財時間：九十二年一月二十二日上午八時許。
    恐嚇取財方式：以電話撥打辛○○之0000000000號及0000000000號行動電話。
    取款方式：匯八千元至上開帳戶。
十一、竊車時間：九十二年一月二十九日上午六時許。
      竊車地點：新竹縣竹東鎮○○路○段三０一巷七號門口。
      被 害 人：彭木田（起訴書誤為子○○）。
      車    號：２Ｈ─一八九０號自用小貨車。
      恐嚇取財時間：九十二年一月二十九日下午二時許。
      恐嚇取財方式：以電話撥打子○○之0000000000號行動電話。
      取款方式：匯二萬五千元至上開帳戶。
附錄論罪科刑法條
刑法第三百二十條第一項：
意圖為自己或第三人不法之所有，而竊取他人之動產者，為竊盜罪，處五年以下有期
徒刑、拘役或五百元以下罰金。
刑法第三百四十六條：
意圖為自己或第三人不法之所有，以恐嚇使人將本人或第三人之物交付者，處六月以
上五年以下有期徒刑，得併科一千元以下罰金。
以前項方法得財產上不法之利益，或使第三人得之者，亦同。
前二項之未遂犯罰之。


司法院資訊處製作；財團法人民間司法改革基金會備份。
